臺灣苗栗地方法院民事裁定　　　　　　100年度家聲字第138號
聲　請　人　溫錦忠
　　　　　　溫萬寶
相　對　人
即受監護宣
告人　　　　劉銀妹
上列當事人間聲請指定會同開具財產清冊之人事件，本院裁定如
下：
    主    文
指定吳劉秀英（民國四十一年六月十六日出生，身分證統一編號
：Ｚ000000000號）為相對人劉銀妹（民國三十四年十
一月十八日出生，身分證統一編號：Ｚ000000000號）
之會同開具財產清冊之人。
聲請程序費用新臺幣壹仟元由聲請人負擔。
    理    由
一、本件聲請意旨略以：相對人即受監護宣告人劉銀妹前經本院
    以95年度禁字第42號民事裁定宣告為禁治產人，並選定聲請
    人溫錦忠、溫萬寶即其長子、三子共同擔任監護人在案，因
    相對人無會同開具財產清冊之人，為維護其利益，爰聲請指
    定相對人之妹吳劉秀英為會同開具財產清冊之人等語。
二、按民法總則中華民國97年5 月2 日修正之條文施行前，已為
    禁治產宣告者，視為已為監護宣告，並於修正施行後，適用
    修正後之規定。民法規定之禁治產或禁治產人，自民法總則
    中華民國97年5 月2 日修正之條文施行後，一律改稱為監護
    或受監護宣告之人，民法總則施行法第4 條第2 項、第4 條
    之1 分別定有明文。查相對人劉銀妹於民國95年6 月26日經
    法院宣告禁治產，有聲請人提出之戶籍謄本、本院95年度禁
    字第42號民事裁定等件為證，而民法總則97年5 月2 日修正
    之條文，已於98年11月23日施行，故相對人應視為已受監護
    宣告，合先敘明。次按法院為監護之宣告時，應依職權就配
    偶、四親等內之親屬、最近一年有同居事實之其他親屬、主
    管機關、社會福利機構或其他適當之人選定一人或數人為監
    護人，並同時指定會同開具財產清冊之人。法院為前項選定
    及指定前，得命主管機關或社會福利機構進行訪視，提出調
    查報告及建議。監護之聲請人或利害關係人亦得提出相關資
    料或證據，供法院斟酌，修正後之民法第1111條亦有明文規
    定。
三、經查，聲請人主張相對人即受監護宣告人劉銀妹前經本院以
    95年度禁字第42號民事裁定宣告為禁治產人，並選定聲請人
    溫錦忠、溫萬寶即相對人之長子、三子共同擔任監護人在案
    ，惟未選定會同開具財產清冊之人之事實，業據其提出戶籍
    謄本、本院95年度禁字第42號民事裁定等件為證，並經本院
    依職權調閱前開卷宗核閱無誤，自堪信為真實。本院審酌吳
    劉秀英（41年6 月16日出生，身分證統一編號：Ｚ000000000
    號）為相對人之妹，其有意願擔任會同開具財產清冊之人，
    此有聲請人提出之戶籍謄本、印鑑證明書、同意書等件為證
    ，足認由其擔任會同開具財產清冊之人，應可善盡保護相對
    人權益之責任，故本件聲請於法並無不合，爰依前揭規定，
    指定吳劉秀英為相對人之會同開具財產清冊之人。
四、依非訟事件法第21條第1 項前段，裁定如主文。
中    華    民    國    100   年    10    月    26    日
                  家事法庭    法  官  曾明玉
以上正本係照原本作成。
如不服本裁定，應於送達後十日內向本院提出抗告狀，並繳納抗
告費新臺幣壹仟元。
                              書記官  黃惠雯
中    華    民    國    100    年    10   月    26     日